【裁判字號】    99,審交訴,296
【裁判日期】    991208
【裁判案由】    公共危險
【裁判全文】
臺灣高雄地方法院刑事判決           99年度審交訴字第296號
公  訴  人  臺灣高雄地方法院檢察署檢察官
被      告  林諺飛
上列被告因公共危險等案件，經檢察官提起公訴（99年度偵字第
27823 號），被告於準備程序就被訴事實為有罪之陳述，經本院
合議庭裁定由受命法官依簡式審判程序審理，判決如下：
    主  文
林諺飛犯不能安全駕駛動力交通工具罪，處有期徒刑陸月。又犯
肇事致人傷害逃逸罪，處有期徒刑捌月。應執行有期徒刑壹年。
    事  實
一、林諺飛前因2 次酒後駕車案件，先後經本院判處罰金刑確定
    。又於民國99年間因酒後駕車案件，經本院以99年度審交簡
    字第3122號判處有期徒刑3 月確定，於99年9 月30日易科罰
    金執行完畢（本案不構成累犯）。仍未記取刑罰之教訓，於
    99 年8月27日18時許，在高雄市前鎮區友人住處飲用啤酒後
    ，已達不能安全駕駛動力交通工具之程度，仍於同日19時許
    ，騎乘車牌號碼J97-293 機車上路欲返回鳳山住處，沿高雄
    市鎮○路由西向東方向行駛，途經該路99巷口，不慎與蕭秀
    緣所騎乘之車牌號碼8GR-261 號機車發生擦撞，致蕭秀緣人
    車倒地並受有右側胸壁挫傷、左膝挫瘀傷及右手肘擦傷等傷
    害（過失傷害部分業經檢察官另為不起訴處分）。林諺飛於
    肇事後，明知蕭秀緣已人車倒地受有傷害，為避免其酒後駕
    車之犯行為警查獲，基於肇事逃逸之犯意，未報警亦未對蕭
    秀緣為任何救護措施，隨即騎乘前開機車逃離現場，經路人
    自後追捕，在高雄市○鎮區○○路與旭原街口捕獲，並送交
    高雄市政府警察局前鎮分局草衙派出所員警處理，經警測得
    其呼氣酒精濃度達每公升0.88毫克，始查悉上情。
二、案經高雄市政府警察局前鎮分局移送臺灣高雄地方法院檢察
    署檢察官偵查起訴。
    理  由
一、本件被告林諺飛所犯刑法第185 條之3 之公共危險罪、第18
    5 條之4 之肇事致人傷害逃逸罪，其於準備程序就前揭被訴
    事實為有罪之陳述，經受命法官告知簡式審判程序之旨，並
    聽取其與公訴人之意見後，本院認無不得或不宜改依簡式審
    判程序進行之處，爰依刑事訴訟法第273 條之1 第1 項，裁
    定本件由受命法官獨任進行簡式審判程序，合先敘明。
二、上開犯罪事實，業據被告坦承不諱，核與證人蕭秀緣於警詢
    中之指述相符，並有刑法第一百八十五條之三案件測試觀察
    紀錄表、被告呼氣酒精濃度測試單、高雄市政府警察局交通
    大隊交通事故談話紀錄表、道路交通事故現場圖、道路交通
    事故調查報告表(一)、(二)、高雄市政府舉發違反道路交通管理
    事件通知單、小港醫院診斷證明書各1 份、現場照片6 張在
    卷可稽，足認被告之自白核與事實相符，應堪置信。本件事
    證明確，被告犯行均堪認定，應予依法論科。
三、核被告上開所為，分別係犯刑法第185 條之3 不能安全駕駛
    動力交通工具罪，及同法第185 條之4 肇事致人傷害逃逸罪
    。被告所犯上開2 罪間，犯意各別，行為互殊，應予分論併
    罰。審酌被告已有3 次酒駕前科，此有臺灣高等法院被告前
    案紀錄表在卷可參，其於99年6 月21日經本院以99年度審交
    簡字第3122號判處有期徒刑3 月後，竟仍未記取科刑之教訓
    ，仍於短短2 、3 月後，再次於飲用酒類已達不能安全駕駛
    動力交通工具之狀態，仍騎乘機車上路，顯然不顧酒後駕車
    對一般往來之公眾及駕駛人之高度危險性，又於肇事致被害
    人蕭秀緣受有傷害後，竟未採取救護或其他必要措施，旋即
    離開現場，惡性非輕，惟念被告犯後坦承犯行，犯後態度尚
    可，且所犯過失傷害罪部分業經被害人蕭秀緣撤回告訴，有
    撤回告訴狀1 紙附卷可按，並斟酌其酒精濃度之數值、被害
    人所受傷勢、犯罪所生之危害、及其生活狀況、智識程度等
    一切情狀，分別量處如主文所示之刑，並定應執行刑。又檢
    察官雖請求本院宣告禁戒之保安處分，惟刑法第89條第1 項
    宣告禁戒處分之要件係「被告因酗酒而犯罪，足認其已酗酒
    成癮並有再犯之虞者」，檢察官就被告酗酒成癮一節未提出
    證據證明，本院尚難以被告自90年起迄今共有3 次酒後駕車
    之前案紀錄，遽認被告已達酗酒成癮之程度，況被告第1 次
    與第2 次酒後駕車之前案紀錄，時間間隔長達8 年之久，顯
    難以認定被告已達酗酒成癮且有再犯之虞，是尚無從據以宣
    告禁戒處分，附此敘明。
據上論斷，應依刑事訴訟法第273 條之1 、第299 條第1 項前段
，刑法第185 條之3 、第185 條之4 、第51條第5 款，判決如主
文。
本案經檢察官林芝郁到庭執行職務。
中    華    民    國    99    年    12    月    8     日
                  交通法庭    法  官  顏銀秋
以上正本證明與原本無異。
如不服本判決應於收受送達後10日內向本院提出上訴書狀，並應
敘述具體理由；如未敘述上訴理由者，應於上訴期間屆滿後20日
內向本院補提理由書（均須按他造當事人之人數附繕本）「切勿
逕送上級法院」。
中    華    民    國    99    年    12    月    8     日
                              書記官  林豐富
附錄論罪科刑法條
刑法第185條之3（危險駕駛罪）
服用毒品、麻醉藥品、酒類或其他相類之物，不能安全駕駛動力
交通工具而駕駛者，處一年以下有期徒刑、拘役或科或併科十五
萬元以下罰金。
刑法第185條之4（肇事逃逸罪）
駕駛動力交通工具肇事，致人死傷而逃逸者，處 6 月以上 5 年
以下有期徒刑。

司法院資訊處製作；財團法人民間司法改革基金會備份。
